臺灣臺中地方法院刑事判決　　　　　　　94年度訴字第2289號
公　訴　人　臺灣臺中地方法院檢察署檢察官
被　　　告　辰○○
上列被告因偽造文書等案件，經檢察官提起公訴（九十三年度偵
字第一八七六六號、九十三年度偵字第二○九七三號），被告於
本院準備程序就被訴事實為有罪之陳述，本院合議庭裁定改行簡
式審判程序，判決如下：
    主    文
辰○○行使偽造私文書，足以生損害於他人，累犯，處有期徒刑
壹年；辰○○在全國電子股份有限公司臺中市第九分公司消費簽
帳單上偽造「丑○○」之署押共貳枚（其中持卡人存根聯上壹枚
為覆寫紙覆寫），沒收。又竊盜，累犯，處有期徒刑伍月。應執
行有期徒刑壹年肆月；辰○○在全國電子股份有限公司臺中市第
九分公司消費簽帳單上偽造「丑○○」之署押共貳枚（其中持卡
人存根聯上壹枚為覆寫紙覆寫），沒收。
    犯罪事實
一、辰○○前於民國八十九年間因犯竊盜案件，經本院以八十九
    年易字第二三一一號判處有期徒刑八月確定，又於九十年間
    因犯毒品危害防制條例案件，經本院以九十年度訴字第一五
    七二號判處有期徒刑十月、八月，應執行有期徒刑一年二月
    確定，經送監合併執行而於九十二年七月三十一日縮短刑期
    執行完畢。詎辰○○仍不知悔悟，基於收受贓物之概括犯意
    ，明知如附表所示子○○等人之國民身分證、駕照、提款卡
    等財物，係來路不明之贓物，竟先於九十三年五月初某日在
    臺中市○○區○○路一段九三之十一號三○一室，收受真實
    姓名年籍不詳自稱「朱志明」之成年人所交付如附表編號一
    所示子○○遭竊之財物，以作為債權擔保；嗣經警於九十三
    年五月十八日十一時五十五分許，持搜索票在臺中市○○區
    ○○路一段九三之十一號三○一室搜索查獲，並扣得如附表
    編號一「犯罪所得欄」所示子○○之財物。復承前開收受贓
    物之犯意，並基於意圖為自己不法之所有，偽造私文書後復
    持以行使及詐欺取財之犯意，再於九十三年八月初某日十九
    、二十時許，在臺中市○○路附近電影院旁，收受真實姓名
    年籍不詳自稱「朱志明」之成年人所交付如附表編號二至十
    四所示之遭竊財物，而連續收受贓物共二次，並隨即於同年
    月八日二十二時六分，前往位在臺中市○○路與公園路交岔
    路口上之全國電子股份有限公司臺中市第九分公司（下稱全
    國電子公司），持前開其自「朱志明」之人處所取得之贓物
    即如附表編號十所示丑○○所有之臺新商業銀行信用卡一張
    ，而冒用丑○○名義購買價值新臺幣（下同）合計三萬零八
    百九十元之數位相機二台，持該臺新銀行信用卡刷卡消費，
    並在消費簽帳單上偽簽「丑○○」簽名二枚（其中持卡人存
    根聯上一枚為覆寫紙覆寫）而偽造私文書，並交付全國電子
    公司人員而行使之，致該店職員陷於錯誤，而交付價值合計
    三萬零八百九十元之數位相機二台予辰○○，足生損害於丑
    ○○及全國電子公司，辰○○嗣後將購得之數位相機贈與其
    不知情之女友許雅雯。辰○○另意圖為自己不法之所有，基
    於竊盜之犯意，於九十三年十一月二十八日二時許，在臺中
    市○○路與上石路路口處，見戊○○所有車牌號碼Ｘ五－六
    八一九號自用小客車停放該處，即自旁邊工地撿拾石頭敲破
    戊○○之自用小客車右前車窗玻璃後（毀損部分未據告訴）
    ，入內以徒手竊取置於車內之國際牌數位相機一台、紅包袋
    十個（袋內現金合計約二千元）、三菱汽車新安產物汽車保
    險單一份、停車繳費存根及名片匣二盒等物，得手後逃逸。
    嗣於九十三年八月二十日在臺中市○區○○路一○六○號前
    為警查獲，並扣得如附表編號二至十六所示之被害人遭竊財
    物；又經警於九十三年十一月二十九日二十一時三十分許，
    在臺中市○○區○○路一段二七三號四樓四○七號查獲，並
    扣得戊○○所有遭竊之三菱汽車新安產物汽車保險單一份、
    停車繳費存根及名片匣二盒等物。
二、案經臺中市警察局第四分局、第六分局及臺中縣警察局豐原
    分局分別報請臺灣臺中地方法院檢察署檢察官偵查起訴，被
    告於本院準備程序就被訴事實為有罪之陳述，本院合議庭裁
    定改依簡式審判程序審理。
    理    由
一、訊據被告辰○○對於前揭事實均坦承不諱，並據被害人子○
    ○、戊○○、辛○○、己○○、巳○○、卯○○、丁○○、
    丙○○、壬○○、癸○○、寅○○、庚○○分別於警詢時指
    述明確，且經證人丑○○於警詢及本院審理時證述明確，並
    有扣押物品清單一份、扣押物品目錄表一份、贓物認領保管
    單一份、贓物領據十一份、偽造「丑○○」之簽帳單一份在
    卷可憑，復有扣案之三菱汽車新安產物汽車保險單一份、停
    車繳費存根及名片匣二盒及如附表犯罪所得欄所示之物可資
    佐證。被告自白核與事實相符，事證明確，其犯行堪以認定
    。
二、核被告辰○○所為，係犯刑法第二百十六條、第二百十條之
    行使偽造私文書罪、第三百三十九條第一項之詐欺取財罪、
    第三百二十條第一項之竊盜罪及第三百四十九條第一項之收
    受贓物罪。被告在簽帳單上偽造「丑○○」署押之行為，係
    其偽造私文書之部分行為，及其偽造私文書後復持以行使，
    其偽造之低度行為應為行使之高度行為所吸收，均不另論罪
    。被告先後二次收受贓物犯行，時間緊接，方法相同，觸犯
    構成要件相同之罪，顯係基於概括犯意為之，應依刑法第五
    十六條連續犯之規定論以一罪，並加重其刑。被告所犯連續
    收受贓物罪、行使偽造私文書罪及詐欺取財罪三罪間，有方
    法結果之牽連關係，依刑法第五十五條後段之規定，從一重
    之行使偽造私文書罪處斷。其所犯行使偽造私文書罪及竊盜
    罪間，犯意各別，罪名不同，應予分論併罰。被告自「朱志
    明」之成年人處收受如附表所示之贓物係先後二次，公訴人
    誤為一次，尚有未洽，併此敘明。末查，被告前於八十九年
    間因犯竊盜案件，經本院以八十九年易字第二三一一號判處
    有期徒刑八月確定，又於九十年間因犯毒品危害防制條例案
    件，經本院以九十年度訴字第一五七二號判處有期徒刑十月
    、八月，應執行有期徒刑一年二月確定，經送監合併執行而
    於九十二年七月三十一日縮短刑期執行完畢，此有臺灣高等
    法院被告全國前案紀錄表及臺灣臺中地方法院檢察署刑案資
    料查註紀錄表各一份在卷可按，其於受有期徒刑執行完畢後
    五年以內，再犯本件有期徒刑以上之罪，為累犯，應依刑法
    第四十七條之規定分別加重其刑。爰審酌被告正值壯年，不
    思合法途徑獲得財富，其犯罪之動機、目的、手段、犯罪所
    獲得財物數量非少，及犯後坦承犯行，態度尚佳等一切情狀
    ，各量處如主文所示之刑，並定其應執行之刑。又被告在全
    國電子公司消費簽帳單上偽造「丑○○」之署押二枚（一式
    二聯），應依刑法第二百十九條之規定宣告沒收。
據上論斷，應依刑事訴訟法第二百七十三條之一第一項、第二百
九十九條第一項前段，刑法第二百十六條、第二百十條、第三百
二十條第一項、第三百三十九條第一項、第三百四十九條第一項
、第五十五條、第四十七條、第五十一條第五款、第二百十九條
，罰金罰鍰提高標準條例第一條前段，判決如主文。
中　　華　　民　　國　　94　　年　　11　　月　　18　　日
                  刑事第六庭    法  官  戴博誠
上正本證明與原本無異。
如不服本判決，應於送達後十日內向本院提出上訴狀（須附繕
本），上訴於臺灣高等法院臺中分院。
                                書記官  鄭淑英
中　　華　　民　　國　　94　　年　　11　　月　　18　　日
【附錄論罪科刑法條】
刑法第二百十條：
偽造、變造私文書，足以生損害於公眾或他人者，處五年以下有
期徒刑。
刑法第二百十六條：
行使第二百十條至第二百十五條之文書者，依偽造、變造文書或
登載不實事項或使登載不實事項之規定處斷。
刑法第三百二十條第一項：
意圖為自己或第三人不法之所有，而竊取他人之動產者，為竊盜
罪，處五年以下有期徒刑、拘役或五百元以下罰金。
刑法第三百三十九條第一項：
意圖為自己或第三人不法之所有，以詐術使人將本人或第三人之
物交付者，處五年以下有期徒刑、拘役或科或併科一千元以下罰
金。
刑法第三百四十九條第一項：
收受贓物者，處三年以下有期徒刑、拘役或五百元以下罰金。
附表：
┌───┬────┬─────────────┬───────────┬──────────┬────┐
│編號  │被害人  │    犯罪所得              │失竊時間（民國）      │ 失竊地點           │收受時間│
├───┼────┼─────────────┼───────────┼──────────┼────┤
│一    │子○○  │第七商業銀行等銀行存摺共│九十三年四月三十日    │放置於停放在臺中市青│九十三年│
│      │        │  七本                    │二十三時許            │海路源通巷口之車號BZ│五月初  │
│      │        │第七商業銀行存摺代收票據│                      │-7240號小貨車內遭竊 │        │
│      │        │  送件簿一本              │                      │                    │        │
│      │        │第七商業銀行等銀行金融卡│                      │                    │        │
│      │        │  共七張                  │                      │                    │        │
├───┼────┼─────────────┼───────────┼──────────┼────┤
│二    │辛○○  │駕照二張                  │九十三年六月二十二日  │放置於停放在臺中縣太│九十三年│
│      │        │                          │之不詳時間            │平市○○路之車號2330│八月初  │
│      │        │                          │                      │-HU號小客車內遭竊   │        │
├───┼────┼─────────────┼───────────┼──────────┼────┤
│三    │己○○  │己○○身分證一張        │九十三年七月九日      │放置於停放在臺中市大│九十三年│
│      │        │己○○駕照各一張        │八時五十分許          │連路三段一四二號前之│八月初  │
│      │        │楊麗雪身分證一張        │                      │車號A9-5690號車內遭 │        │
│      │        │                          │                      │竊                  │        │
├───┼────┼─────────────┼───────────┼──────────┼────┤
│四    │巳○○  │駕照一張                  │九十三年七月九日      │放置於停放在臺中市梅│九十三年│
│      │        │                          │十時十分許            │川東路與文心路口之車│八月初  │
│      │        │                          │                      │號6J-6356號車內遭竊 │        │
├───┼────┼─────────────┼───────────┼──────────┼────┤
│五    │卯○○  │駕照一張                  │九十三年七月十一日    │放置於停放在彰化縣線│九十三年│
│      │        │                          │之不詳時間            │西鄉不詳處之車號X3-0│八月初  │
│      │        │                          │                      │677號小客車內遭竊   │        │
├───┼────┼─────────────┼───────────┼──────────┼────┤
│六    │丁○○  │駕照一張                  │九十三年七月十六日    │放置於停放在臺中市梅│九十三年│
│      │        │                          │之不詳時間            │川東路旁之車號OM-581│八月初  │
│      │        │                          │                      │1號小貨車內遭竊     │        │
├───┼────┼─────────────┼───────────┼──────────┼────┤
│七    │丙○○  │身分證一張              │九十三年七月三十日    │放置於停放在臺中市河│九十三年│
│      │        │駕照二張                │二時五十分許          │南路二段四百號前之車│八月初  │
│      │        │                          │                      │號7609-HS號車內遭竊 │        │
├───┼────┼─────────────┼───────────┼──────────┼────┤
│八    │壬○○  │駕照二張                  │九十三年七月底        │放置於停放在臺中市崇│九十三年│
│      │        │                          │之不詳時間            │德路路旁之車號NJ-978│八月初  │
│      │        │                          │                      │2號小貨車內遭竊     │        │
├───┼────┼─────────────┼───────────┼──────────┼────┤
│九    │癸○○  │駕照一張                  │九十三年七月底        │放置於停放在臺中市長│九十三年│
│      │        │                          │之不詳時間            │福路路旁之車號NG-609│八月初  │
│      │        │                          │                      │7號小貨車內遭竊     │        │
├───┼────┼─────────────┼───────────┼──────────┼────┤
│十    │丑○○  │身分證一張              │九十三年八月八日      │放置於停放在臺中市河│九十三年│
│      │        │駕照一張                │二十二時五十分許      │北一街與河北西街口之│八月初  │
│      │        │臺新銀行信用卡一張      │                      │車號3R-9552號車內遭 │        │
│      │        │臺塑石油信用卡一張      │                      │竊                  │        │
├───┼────┼─────────────┼───────────┼──────────┼────┤
│十一  │寅○○  │身分證一張              │九十三年八月十三日    │放置於停放在臺中市南│九十三年│
│      │        │駕照二張                │十七時三十分許        │京二街與南京三街口之│八月初  │
│      │        │                          │                      │車號5V-1686號車內遭 │        │
│      │        │                          │                      │竊                  │        │
├───┼────┼─────────────┼───────────┼──────────┼────┤
│十二  │庚○○  │臺灣銀行金融卡一張（卡號：│九十三年八月十五日    │放置於停放在臺中市精│九十三年│
│      │        │000000000000號）          │二時二十分許          │武路路旁之車號NY-193│八月初  │
│      │        │                          │                      │1號車內遭竊         │        │
├───┼────┼─────────────┼───────────┼──────────┼────┤
│十三  │甲○○  │身分證一張              │九十三年七月份        │放置於停放在臺中市惠│九十三年│
│      │        │駕照一張                │之不詳時間            │中路與公益路口附近之│八月初  │
│      │        │合作金庫金融卡一張      │                      │車號XI-8856號小客車 │        │
│      │        │                          │                      │內遭竊              │        │
├───┼────┼─────────────┼───────────┼──────────┼────┤
│十四  │乙○○  │身分證一張              │九十三年八月份        │放置於停放在臺中市文│九十三年│
│      │        │駕照一張                │之不詳時間            │心路與市政路口附近之│八月初  │
│      │        │臺灣銀行金融卡一張      │                      │車號FL-5656號小客車 │        │
│      │        │華南銀行金融卡一張      │                      │內遭竊              │        │
└───┴────┴─────────────┴───────────┴──────────┴────┘
